臺灣高等法院臺南分院刑事判決
　　　　　　　　　　　　　　　　94年度上易字第513號　Ａ
上　訴　人
即　被　告　乙○○
上列上訴人因竊盜案件，不服臺灣臺南地方法院94年度易字第79
號中華民國94年8月31日第一審判決（起訴案號：臺灣臺南地方
法院檢察署94年度偵字第4684號），提起上訴，本院判決如下：
    主  文
上訴駁回。
    事  實
一、乙○○前於民國83年間，因肅清煙毒條例案件，經臺灣嘉義
    地方法院於83年10月9日，以83年度訴字第457號判決有期徒
    刑三年二月確定，於85年8月27日假釋付保護管束出監，在
    假釋期間內，又於86年間，再因肅清煙毒條例案件，經臺灣
    嘉義地方法院於86年3月25日，以85年度易字第873號判處有
    期徒刑三年五月確定，上開假釋因而撤銷，並接續執行殘刑
    十月二十九日，於88年7月7日縮短刑期假釋付保護管束出監
    。復於89年間，因違反毒品危害防制條例案件，經原審以89
    年度毒聲字第1671號裁定令入戒治處所施以強制戒治，上開
    假釋則因違反保護管束應遵守事項情節重大，經撤銷假釋，
    接續於停止戒治後執行殘刑一年七月二十日，甫於91年6月
    15日縮短刑期執行完畢，詎猶不思悛悔，復基於意圖為自己
    不法所有之概括犯意，先於(一)93年12月2日中午某時，在臺
    南縣永康市○○○街小公園內，見甲○○所騎用，屬於邱阿
    秀所有之車牌號碼FX 8－789號重機車鑰匙未取下（該車於
    93年11月30日某時，在臺南市○○區○○路六段332號前，
    為不詳姓名人竊得而停放在該公園內），乃逕自騎駛該機車
    離去而竊取之。嗣於93年12月2日下午3時15分許，在臺南縣
    西港鄉後營村縣一七三線公路六公里之處為警查獲。另於(二)
    94年4月5日下午4時許，在臺南市○○路果菜市場內，見李
    志學使用，李長輝所有之自小貨車（引擎號碼S2W02694K，
    未懸掛車牌）鑰匙未取下，即著手竊取之，得手後留供己用
    。嗣於同日下午8時40分許，乙○○駕駛該自小貨車行經臺
    南縣七股鄉義合村10號台17線公路國聖加油站，為警當場查
    獲。
二、案經甲○○訴由臺南縣警察局佳里分局報告臺灣臺南地方法
    院檢察署檢察官偵查起訴，審理中檢察官另就(二)之部分移併
    審理。
    理  由
一、訊據上訴人即被告乙○○（下稱被告）對於竊取李志學自小
    貨車之事實，業已坦承不諱。且坦承於上開時地，未經許可
    ，擅自將車牌號碼FX8－789號重機車駛離現場，惟矢口否認
    有為自己不法所有之意圖，辯稱：當時是因綽號「阿泰」之
    朋友呂宜泰，要在臺南科學工業園區幫忙介紹工作，剛好其
    自己之機車壞掉，伊又急著要去應徵工作，看到那輛機車停
    放在路邊已經兩、三天了，機車上面有鑰匙，所以才以暫借
    之意思騎離現場，等辦好事情再騎回原處停放云云。經查：
  (一)員警查獲之車牌號碼FX8－789號重機車，為甲○○之妻邱阿
    秀所有，並於93年11月30日14時許在臺南市○○區○○路六
    段332號前失竊等情，業據證人甲○○於警局指證綦詳，並
    有車輛竊盜資料個別查詢報表、贓物認領保管單及照片在卷
    可資參佐。邱阿秀所有之機車遭不明人士竊取後，已由該不
    明竊賊建立另一支配管理關係，被告未經持有人同意即擅自
    駛離現場，顯有不法所有之意圖。被告雖辯稱：係因家裡機
　  車故障，為應急乃暫時借用云云，並於原審提出機車維修坊
    名片一張，以證明案發當時，家中之機車故障，事後曾送修
    。惟被告於警局及檢察官第一次偵訊時，就機車來源，先辯
    稱：機車是向綽號「堂仔」借用的，要騎去找綽號「阿明」
    之朋友云云，惟嗣又坦承機車是竊取而來。於原審又改稱：
    是因「阿泰」要幫忙找工作，急於前往應徵而暫時騎乘云云
    。前後供詞反覆，已不足採信。況由被告提出之機車維修坊
    名片所載，被告所稱機車送修之地點在臺南市○○路○段58
    5之9號，而被告住處在臺南縣永康市○○○街，前者位處臺
    南市安南區，後者則在臺南市東方，二處相距甚遠，被告之
    機車既已無法騎乘，又如何將機車送至臺南市修復，足認被
    告所辯，為臨訟杜撰之詞。
  (三)另被告竊取李志學之自小貨車等情，業據被告於原審及本院
    坦認屬實，核與證人李志學於警局指證相符，並有汽車新領
    牌照登記書、汽（機）車各項異動登記書、贓物認領保管單
    及查獲之照片等在卷足資佐證，被告自白核與事實相符，犯
    行堪以認定。
二、核被告所為，係犯刑法第320條第1項普通竊盜罪。被告先後
    二次犯行，時間緊接，方法相同，觸犯構成要件相同之罪名
    ，顯係基於概括犯意反覆而為，應依連續犯規定論以一罪，
    並依法加重其刑。被告竊取小貨車之部分雖未經起訴，但因
    與其竊取機車業經起訴之部分，具有連續犯裁判上一罪之關
    係，為起訴之效力所及，且經檢察官移送併辦，本案自應一
    併審理。被告有事實欄所示之犯罪前科及執行完畢日期，有
    卷附被告全國前案紀錄表可按，其於有期徒刑執行完畢後，
    五年以內再犯有期徒刑以上之罪，為累犯，依法遞加其刑。
三、原審因依上開法條科刑，併引刑法第五十六條、第四十七條
    及罰金罰鍰提高標準條例第一條前段之規定，審酌被告有竊
    盜、毒品等多項前科，素行不良，且被告年盛力壯，不思以
    正途取財，反行竊他人財物，犯後又飾詞否認竊取機車等一
    切情狀，量處有期徒刑壹年，經查已充分審酌刑法第五十七
    條量刑所定之事項，並無不當。被告上訴否認竊取機車並指
    摘原判決量刑過重為無理由，應予駁回。
據上論結，應依刑事訴訟法第368條，判決如主文。
本案經檢察官江守權到庭執行職務。
中　　華　　民　　國　　94　　年　　11　　月　　8 　　日
　　　　　　　　　刑事第五庭    審判長法　官  黃崑宗
　                                    法  官  田平安
                                      法  官  蔡長林
以上正本證明與原本無異。
不得上訴。
　　　　　　　　　　　　　　　　　　　書記官  戴淑敏
中　　華　　民　　國　　94　　年　　11　　月　　8 　　日
附錄法條：
刑法第320條第1項：
(普通竊盜罪、竊佔罪)
意圖為自己或第三人不法之所有，而竊取他人之動產者，為竊盜
罪，處 5 年以下有期徒刑、拘役或 500 元以下罰金。
